【裁判字號】    89,易,27
【裁判日期】    890203
【裁判案由】    賭博
【裁判全文】
臺灣雲林地方法院刑事判決                            八十九年度易字第二七號
    公  訴  人  臺灣雲林地方法院檢察署檢察官
    被      告  乙○○
    選任辯護人  王正明律師
                甲○○
                丙○○
右列被告等因賭博案件，經檢察官提起公訴（八十八年度偵字第三九八七號、第五二
六六號），本院判決如左：
    主  文
乙○○、甲○○、丙○○共同以賭博為常業，乙○○處有期徒刑伍月，甲○○處有期
徒刑伍月，丙○○處有期徒刑貳月，如易科罰金，均以參佰元折算壹日。均緩刑參年
，緩刑期內均付保護管束。
扣押之電動賭博機具「小瑪莉」貳台、「跑馬」參台、「梭哈」貳台、「滿貫大亨
」伍台、「水果盤」參台、帳冊壹本、帳單拾張、賭資壹仟陸佰元均沒收。
    事  實
一、甲○○與乙○○共同基於常業賭博犯意之聯絡，自民國八十七年十二月間起，由
    甲○○出面承租位於雲林縣古坑鄉○○村○○路三八之一二號公寓以經營電動玩
    具店，為公眾得出入之場所，並擺設乙○○所提供賭博性電動玩具機台「小瑪莉
    」二台、「梭哈」二台、「滿貫大亨」五台、「水果盤」三台、「跑馬」二台，
    共十四台，以一至三十不等之比例開分，若押中可得相當倍數之積分，若未押中
    ，則賭資全部歸甲○○與乙○○所有，若賭客不繼續賭玩時，可依機器上顯示之
    剩餘分數，以相同比例向甲○○兌換現金，而以此方式與不特定之賭客賭博財物
    ，甲○○與乙○○則採五五分帳方式並均以賭博所得恃為生活之資。甲○○復於
    八十八年五月間，再與丙○○共同基於常業賭博之犯意聯絡，由丙○○提供之賭
    博性電動玩具「跑馬」機具一台，擺設在甲○○所經營之電玩店，於該公眾得出
    入之場所，以一比一之方式開分，若押中可得倍數金額，未押中則賭資歸甲○○
    與丙○○所有，以此方式與不特定賭客賭博財物，甲○○與丙○○亦採五五分帳
    方式並均以賭博所得恃為生活之資。嗣於八十八月七月十五日十六時四十分許，
    為警在上址查獲，並當場扣得電動玩具「小瑪莉」二台、「梭哈」二台、「滿貫
    大亨」五台、「水果盤」三台、「跑馬」三台，共十五台，帳冊一本、帳單十張
    、賭資新台幣（下同）一千六百元。
二、案經雲林縣警察局斗南分局報告台灣雲林地方法院檢察署檢察官偵查起訴。
    理  由
一、右開犯罪事實，業據被告丙○○坦白承認；被告乙○○則矢口否認有何賭博犯行
    ，並辯稱：扣案之十四台電動玩具係甲○○以每月二萬元向伊承租；扣案之帳單
    實係維修單云云；被告甲○○固坦承於上開地點經營賭博性電動玩具與不特定人
    賭博之事實，惟矢口否認係常業賭博，並辯稱：伊原定八十七年十二月開設電動
    玩具店，因其配偶於八十八年一月二十九日死亡，故延至同年三月間才開始經營
    該電玩店云云，並提出其配偶之死亡證明一件佐證。經查被告甲○○分別與被告
    乙○○、丙○○於前揭時地，擺設上開賭博電玩共十五台與不特定賭客賭博，並
    採五五分帳方式分配賭博所得之事實，業據被告甲○○於警偵訊、丙○○於本院
    審理中坦白承認，並有扣案之電動賭博機具十五台、賭資一千六百元、帳冊一本
    、帳單十張及現場照片七張扣案可資佐證。被告甲○○嗣後空言翻異前詞改稱於
    八十八年三月間才開始營業，並無足取，其雖提出其配偶劉國慶死亡證明書一件
    ，然僅能證明其配偶於八十八年一月二十九日死亡之事實，要難遽以該證明書即
    認被告甲○○係於八十八年三月才開始營業；又被告甲○○嗣於偵查中改稱後來
    機台係以每個月二萬元向被告乙○○承租（見台灣雲林地方法院檢察署八十八偵
    三九八七號卷第十四頁），且於八十八年十二月十三日偵訊中又改稱租金多少視
    其營收狀況（見該卷二十頁），二次供述已有矛盾，且其第二次偵訊中之供述經
    互核被告乙○○於八十八年十月十八日偵訊中稱租金沒有言明多少，被告甲○○
    拿多少，就多少等情（見該署八十八年偵字第五二六六號卷第八頁），顯然被告
    甲○○意圖為被告乙○○脫免刑責，而事先串供以推翻其之前之供述，是渠等所
    稱機台係承租云云，亦無可採；又被告甲○○除經營該電動玩具店外，並無其他
    職業，為其所自承，則其顯然以賭博所得賴為生活之資。至被告乙○○雖辯稱扣
    案之帳單係維修單云云，惟查，該扣案之帳單上各欄上均係數字記載，並無一般
    維修單上所必載之維修項目，且有「結帳」、「ＣＯＩＮ」，甚至有表示開分、
    洗分用意之「開」、「洗」等字樣及統計之數據，其外觀上一般人一望即可判定
    係帳單，被告乙○○辯稱該帳單係其維修時所交付之維修單，顯係意圖掩飾其與
    被告甲○○分帳之事實，而不足採信。事證明確，被告三人常業賭博犯行堪以認
    定，應予依法論科。
二、核被告乙○○、甲○○、丙○○所為，均係犯刑法第二百六十七條之常業賭博罪
    被告甲○○分別與黃玉間、丙○○有常業賭博犯意之聯絡，並有行為之分擔，均
    為共同正犯。爰審酌被告三人並無犯罪前科，素行良好，而觀前開帳冊內所載記
    帳之金額，或數萬元，或甚有高達十幾萬元，犯罪所得甚高，又渠等犯罪目的係
    貪圖賭博之之暴利，嚴重敗壞社會善良風氣，惟被告甲○○喪偶又須扶養二名年
    幼之子女之犯罪動機及渠等犯後之態度等一切情狀，分別量處如主文所示之刑，
    並均諭知易服勞役之折算標準。末查被告三人前均未曾受有期徒刑以上刑之宣告
    ，有臺灣雲林地方法院檢察署刑案資料查註紀錄表及本院被告全國前案紀錄表等
    件在卷可稽，渠等因一時失慮觸犯刑章，經此教訓，當知所警惕，本院認所宣告
    之刑，以暫不執行其刑為適當，爰併諭知緩刑三年，以啟自新。惟被告甲○○並
    無職業，被告乙○○則係以電動玩具機台之買賣、維修為業，被告丙○○雖有正
    當職業，業據渠等供述在卷，並有被告乙○○、丙○○之工作證明、被告甲○○
    之戶籍證明等件附卷可憑，且審酌被告等犯罪性質，併對被告三人宣告緩刑期內
    保護管束，以觀察渠等是否確實無再犯之虞，併此敘明。
三、扣案之電動玩具「小瑪莉」二台、「梭哈」二台、「滿貫大亨」五台、「水果盤
    」三台、「跑馬」三台、賭資一千六百元，係當場賭博之器具及財物，爰依刑法
    第二百六十六條第二項規定沒收；而扣案之帳冊及帳單分別為被告甲○○及乙○○所有，並供本件犯罪之用，已如前述，基於共犯各負全部責任理論，應依刑法
    第三十八條第一項第二款沒收，宣告沒收。
據上論斷，應依刑事訴訟法第二百九十九條第一項前段，刑法第二十八條、第二百六
十六條第二項、第二百六十七條、第四十一條、第三十八條第一項第二款、第七十四
條第一款，罰金罰鍰提高標準條例第一條前段、第二條前段，判決如主文。
本案經檢察官劉仁慈到庭執行職務。
中      華      民      國      八十九      年    一    月    二十八    日
                                         臺灣雲林地方法院刑事庭第一庭
                                             法  官  莊  秋  燕
右正本證明與原本無異。
如不服本判決，應於判決送達後十日內向本院提出上訴狀( 應附繕本 )。
                                             書記官  周  麗  雲
中    華    民    國       八十九       年       二      月    三      日
刑法第二百六十七條
以賭博為常業者，處二年以下有期徒刑，得併科一千元以下罰金。


司法院資訊處製作；財團法人民間司法改革基金會備份。
